# 请教陈版主关于股份支付的问题

提问人：张 志明 A 时间：2022-02-21 15:55:21
集团内母公司以自身的权益工具对下属非全资子公司进行股权激励。请问在合并层面计算少数股东权益时是否应当包含子公司确认股份支付产生的资本公积—其他资本公积？如需确认是按照什么比例确认？是否有案例可以参考？麻烦陈老师指导一下

回答人：chenyiwei
在合并层面计算少数股东权益时应当包含子公司确认股份支付产生的“资本公积——其他资本公积”。但是，由于此时在子公司层面按权益结算股份支付处理，同时确认管理费用和资本公积，因此对该子公司的净资产没有影响，只是影响少数股东损益。
集团内母公司以自身的权益工具对下属非全资子公司进行股权激励，不会影响母公司对该非全资子公司的持股比例。因此在计算少数股东权益和损益方面应不会遇到特殊问题。